臺灣基隆地方法院刑事判決　　　　　　　 94年度訴字第260號
公　訴　人　臺灣基隆地方法院檢察署檢察官
被　　　告　甲○○
上列被告因違反毒品危害防制條例案件，經檢察官提起公訴（94
年度毒偵字第894號），本院合議庭裁定由受命法官獨任進行簡
式審判程序，茲判決如下：
    主  文
甲○○連續施用第一級毒品，累犯，處有期徒刑捌月，扣案含毒
品海洛因殘渣袋壹個沒收銷燬之、注射針筒壹支、塑膠鏟子壹支
均沒收。
    理  由
一、犯罪事實：
    甲○○前因施用第2級毒品案件，先後2次經觀察勒戒後，均
    認無繼續施用毒品傾向，由臺灣基隆地方法院檢察署檢察官
    分別於民國（下同）89年6月28日、89年10月23日，以89 年
    度毒偵字第1058號、89年度毒偵字第1901號為不起訴處分確
    定；又因施用第1 級毒品案件，經本院先迭強制戒治，再由
    臺灣基隆地方法院檢察署檢察官提起公訴，經本院於91年11
    月11日，以91年度訴字第298號判處有期徒刑6月確定，於93
    年12月17日執行完畢。猶不知悔改，復基於施用第1 級毒品
    海洛因之概括犯意，自94年1月15日起至同年1月25日止，連
    續在基隆市○○區○○街73巷64弄8之3號住處，以針筒注射
    之方式，施用第1級毒品海洛因多次。嗣於94年2月27日13時
    25分許，在基隆市○○區○○街37巷20號之3 為警持本院法
    官核發之搜索票查獲，並扣得含毒品海洛因之殘渣袋1 個、
    注射針筒1支、塑膠鏟子1支。
二、程序事項：
    本件被告甲○○所犯者非為死刑、無期徒刑、最輕本刑為3
    年以上有期徒刑之罪或高等法院管轄第一審案件，其於準備
    程序進行中，先就被訴事實為有罪之陳述，經告知其簡式審
    判程序之旨，並聽取公訴人之意見後，本院依刑事訴訟法第
    273 條之1第1項之規定，裁定由受命法官獨任進行簡式審判
    程序，合先敘明。
三、認定事實所依據之證據及理由：
（一）被告自白：被告於本院審理中自白其於前述時、地施用第
      1 級毒品之犯行事實，其任意自白核與下列事證相符，應
      堪採為證據。
（二）尿液檢驗結果：
      台灣尖端先進生技醫藥股份有限公司濫用藥物檢驗報告乙
      紙（附於94年度毒偵字第894 號偵查卷第15頁）：被告經
      警查獲後採集之尿液經檢驗結果，呈海洛因代謝物嗎啡陽
      性反應。
（三）扣案物證：本案有含第1級毒品海洛因之殘渣袋1個、注射
      針筒1支、塑膠鏟子1支可資佐證，經被告供明均係供其施
      用毒品所用之物。
（四）被告前因施用第2級毒品案件，先後2次經觀察勒戒後，均
      認無繼續施用毒品傾向，由臺灣基隆地方法院檢察署檢察
      官分別89年6 月28日、89年10月23日，以89年度毒偵字第
      1058號、89年度毒偵字第1901號為不起訴處分確定；又因
      施用第1 級毒品案件，經本院先迭強制戒治，再由臺灣基
      隆地方法院檢察署檢察官提起公訴，經本院於91年11月11
      日，以91年度訴字第298號判處有期徒刑6月確定，於93年
      12月17日執行完畢，有被告全國前案紀錄表在卷可按。
四、論罪及科刑之理由：
（一）查海洛因係毒品危害防制條例第2條第2項第1款所定之第1
      級毒品。核被告甲○○所為，係犯毒品危害防制條例第10
      條第1項之施用第1 級毒品罪。又被告施用第1級毒品前後
      ，持有第1級毒品之低度行為，應為其施用第1級毒品之高
      度行為所吸收，不另論罪。
（二）被告先後多次施用第1 級毒品之犯行，時間緊接，所犯係
      構成要件相同之罪名，顯係基於概括犯意反覆為之，為連
      續犯，應依刑法第56條之規定，論以一罪，並依法加重其
      刑。
（三）末查被告曾受前揭犯罪事實欄所載有期徒刑之執行完畢，
      有臺灣高等法院被告全國前案紀錄表在卷可稽，其受有期
      徒刑之執行完畢後，5 年以內再犯本件有期徒刑以上之罪
      ，為累犯，應遞加重其刑，
（四）本院審酌毒品對於人體會產生成癮性，係足以危害個人健
      康及社會安全之管制藥物，被告經過執行觀察、勒戒、強
      制戒治，猶不知戒除濫行施用毒品惡習，再犯本件施用毒
      品罪，深陷毒坑無法自拔，及其犯罪之自我麻醉動機、犯
      罪之手段、所生自我戕害結果及犯罪後坦承犯行之態度等
      一切情狀，量處如主文所示之刑，以示懲儆。
（五）扣案含第1級毒品海洛因之殘渣袋1個因量微無法分離，為
      違禁物，無論屬於被告與否，應依毒品危害防制條例第18
      條第1項前段之規定沒收銷燬之，注射針筒1支、塑膠鏟子
      1 支，為被告所有供本件犯罪所用之物，應依刑法第38條
      第1項第2款宣告沒收。
五、適用之法律依據：
    刑事訴訟法第273 條之1 第1 項、第299 條第1 項前段，毒
    品危害防制條例第10條第1項、第18條第1項前段，刑法第11
    條前段、第56條、第47條、第38條第1項第2款。
本案經檢察官林伯宇到庭執行職務。
中　　華　　民　　國　　94　　年　　4 　　月　　26　　日
                  刑事第二庭法  官  齊　潔
以上正本證明與原本無異。
對於本件判決如有不服，應於收受送達後10日內，向本院提出上
訴書狀，上訴於臺灣高等法院，並按他造當事人之人數附具繕本
。
中　　華　　民　　國　　94　　年　　4 　　月　　26　　日
                            書記官  莊國南
附錄論罪法條：
毒品危害防制條例第10條第 1 項：
施用第 1 級毒品者，處6 月以上5 年以下有期徒刑。
